【裁判字號】    99,審訴,532
【裁判日期】    991015
【裁判案由】    違反毒品危害防制條例
【裁判全文】
臺灣新竹地方法院刑事宣示判決筆錄     99年度審訴字第532號
公  訴  人  臺灣新竹地方法院檢察署檢察官
被      告  乙○○
指定辯護人  本院公設辯護人甲○○
上列被告因違反毒品危害防制條例案件，經檢察官提起公訴（99
年度毒偵字第1163號），檢察官聲請改依協商程序而為判決，本
院於中華民國99年10月15日下午5 時在本院刑事第八法庭宣示判
決，出席職員如下：
                                  法  官  楊惠芬
                                  書記官  張懿中
                                  通  譯  宋彩昱
法官起立朗讀判決主文、犯罪事實要旨、處罰條文、附記事項及
告以上訴限制、期間並提出上訴狀之法院，且諭知記載其內容：
一、主  文
    乙○○施用第一級毒品，累犯，處有期徒刑玖月。又施用第
    二級毒品，累犯，處有期徒刑捌月。應執行有期徒刑壹年貳
    月。
二、犯罪事實要旨：
（一）乙○○前曾於民國94年間，因違反毒品危害防制條例案件
      ，經本院於95年1 月3 日以94年度訴字第964 號就施用第
      一級毒品部分判處有期徒刑8 月、就施用第二級毒品部分
      判處有期徒刑7 月，應執行有期徒刑1 年2 月，於95年1
      月27日確定。又於96年間，因侵占及竊盜等案件，經本院
      於97年5 月30日以97年度易字第348 號就侵占部分判處有
      期徒刑7 月、就竊盜部分判處有期徒刑2 月，應執行有期
      徒刑8 月，於97年6 月27日確定。嗣上揭2 案件接續執行
      ，於98年9 月22日假釋出監，刑期至99年1 月14日保護管
      束期滿未經撤銷保護管束而視為已執行完畢。
（二）乙○○前曾於88年間，因施用毒品案件，經臺灣新竹地方
      法院檢察署檢察官聲請，而經本院於88年2 月27日以88年
      度毒聲字第343 號裁定送勒戒處所觀察、勒戒，旋因觀察
      、勒戒後，因認無繼續施用毒品傾向，於88年3 月17日執
      行完畢出所，並經臺灣新竹地方法院檢察署檢察官於88年
      3 月17日以88年度偵字第2038號為不起訴處分確定。其又
      於89年間，因施用毒品案件，經臺灣新竹地方法院檢察署
      檢察官聲請，而經本院於89年9月7日以89年度毒聲字第21
      98號裁定送勒戒處所觀察、勒戒，旋因觀察、勒戒後，因
      認無繼續施用毒品傾向，於89年10月26日執行完畢出所，
      並經臺灣新竹地方法院檢察署檢察官於89年10月25日以89
      年度毒偵字第1874號為不起訴處分確定。其又於90年間，
      因施用毒品案件，經臺灣臺中地方法院檢察署檢察官聲請
      ，而經臺灣臺中地方法院於90年6 月5 日以90年度毒聲字
      第27 88 號裁定令入戒治處所施以強制戒治，嗣因執行屆
      滿6 月，其成效經評定為合格，無繼續戒治之必要，經臺
      灣臺中地方法院檢察署檢察官聲請，而經臺灣臺中地方法
      院於91 年1月23日以91年度毒聲字第244 號裁定停止戒治
      ，所餘戒治期間，付保護管束，並於91年2 月27日出所，
      其保護管束期間於91年6 月3 日屆滿，未經撤銷保護管束
      ，而視為強制戒治執行完畢。至其此部分施用毒品犯行，
      經臺灣臺中地方法院檢察署檢察官起訴，而經臺灣臺中地
      方法院於90年8 月28日以90年度易字第2072號判處有期徒
      刑5 月，於90年9 月26日確定。其再於94年間，因施用毒
      品案件，經臺灣新竹地方法院檢察署檢察官起訴，而經本
      院於95年1 月3 日以94年度訴字第964 號就施用第一級毒
      品部分判處有期徒刑8 月、就施用第二級毒品部分判處7
      月，應執行有期徒刑1 年2 月，於95年1 月27日確定。
（三）詎乙○○猶不知悔改，仍未戒除毒癮，復於前開強制戒治
      執行完畢及前揭違反毒品危害防制條例案件後，又另行起
      意，並基於施用第一級毒品之犯意，於99年4 月18日凌晨
      1 時許，在其所駕駛並停放在新竹縣湖口鄉○○路與和愛
      街口處之車牌號碼3F－4439號之自小客車內，以將第一級
      毒品海洛因摻入香菸中吸食之方式，施用第一級毒品海洛
      因。又另行起意，並基於施用第二級毒品安非他命之犯意
      ，於上揭時地，以將第二級毒品甲基安非他命置放玻璃球
      內燒烤，讓其起煙霧，再以吸食器吸食煙霧之方式，施用
      第二級毒品甲基安非他命。嗣於同日凌晨3 時25分許，在
      上揭路口處為警盤查，嗣經警將其親採封緘之尿液送鑑結
      果，呈安非他命陽性反應、甲基安非他命陽性反應、可待
      因陽性反應及嗎啡陽性反應，因而為警循線查悉上情。
三、處罰條文：
    毒品危害防制條例第10條第1 項、第2 項，刑法第11條、第
    47條第1 項、第51條第5 款。
四、協商判決除有刑事訴訟法第四百五十五條之四第一項第一款
    於本訊問程序終結前，被告撤銷協商合意或檢察官撤回協商
    聲請者；第二款被告協商之意思非出於自由意志者；第四款
    被告所犯之罪非第四百五十五條之二第一項所定得以協商判
    決者；第六款被告有其他較重之裁判上一罪之犯罪事實者；
    第七款法院認應諭知免刑或免訴、不受理者情形之一，及違
    反同條第二項「法院應於協商合意範圍內為判決；法院為協
    商判決所科之刑，以宣告緩刑或二年以下有期徒刑、拘役或
    罰金為限」之規定者外，檢察官與被告、辯護人均不得上訴
    。
五、如有前項得上訴之情形，得自收受宣示判決筆錄送達之日起
    10日內，向本院提出上訴書狀，上訴於第二審法院。
中    華    民    國    99    年    10    月    15    日
                  刑事第九庭    書  記  官  張懿中
                                法      官  楊惠芬
以上筆錄正本係照原本作成。
中    華    民    國    99    年    10    月    15    日
                                書  記  官  張懿中
附錄本案論罪科刑法條：
毒品危害防制條例第10條：
施用第一級毒品者，處六月以上五年以下有期徒刑。
施用第二級毒品者，處三年以下有期徒刑。

司法院資訊處製作；財團法人民間司法改革基金會備份。
